【裁判字號】    98,交訴,2
【裁判日期】    980414
【裁判案由】    過失致死
【裁判全文】
臺灣臺南地方法院刑事判決               98年度交訴字第2號
公  訴  人  臺灣臺南地方法院檢察署檢察官
被      告  吳秉宏原名乙○○.
                    樓
上列被告因業務過失致死案件，經檢察官提起公訴（97年度偵字
第16255號）， 被告於準備程序進行中就被訴事實為有罪之陳述
，經本院合議庭裁定由受命法官獨任進行簡式審判程序後，判決
如下：
    主  文
吳秉宏從事業務之人，因業務上之過失致人於死，處有期徒刑壹
年，緩刑參年。
    事  實
一、吳秉宏（原名乙○○）受僱於展晟照明企業有限公司，平日
    以駕駛自用小貨車運送貨物為業，係從事駕駛業務之人，於
    民國九十七年七月十日下午五時許，駕駛車牌號碼８６３５
    －ＮＱ號自用小貨車，沿臺南縣七股鄉○○村○○○○○路
    限速五十公里之引道由北向南行駛，途經上開引道與南３８
    線公路交岔路口時，本應注意駕駛汽車行駛應依速限行駛，
    且應注意車前狀況，並隨時採取必要之安全措施，而依當時
    天候晴、路面無障礙物及缺陷、視距復屬良好等情，並無不
    能注意之情事，卻仍以約七十公里之行車速度超速行車，且
    未注意車前狀況，撞擊騎乘車牌號碼ＣＴＧ－５５２號重型
    機車沿南３８線公路由西向東行經前揭交岔路口之盧英男，
    致其人車倒地，盧英男嗣經送佳里醫療社團法人佳里醫院急
    救，仍因頭胸內出血合併氣胸，於九十七年七月十日下午六
    時十二分不治死亡。吳秉宏於肇事後，在未有偵查犯罪職務
    之機關或公務員發覺其為犯罪人前，即向至現場處理本件道
    路交通事故，尚不知肇事者為何人之臺南縣警察局佳里分局
    交通事故處理小隊警員供承其肇事犯罪，自首並接受裁判。
二、案經盧英男之妻丁○○○訴由臺南縣警察局佳里分局報告臺
    灣臺南地方法院檢察署檢察官及臺灣臺南地方法院檢察署檢
    察官相驗後自動檢舉偵查起訴。
    理  由
一、訊據被告吳秉宏對上揭犯罪事實坦承不諱，並據告訴人丁○
    ○○指訴及證人劉方平證述在卷，復有臺南縣警察局佳里分
    局道路交通事故現場圖一紙、道路交通事故調查報告表(一)、
    (二)一份、道路交通事故現場蒐證照片三十四幀、肇事自用小
    貨車與重型機車車損照片二十二幀、佳里分局交通事故處理
    小組職務報告與現場限速照片二幀在卷（詳臺灣臺南地方法
    院檢察署九十七年度相字第九三七號偵查卷第二十一頁至第
    二十四頁、第二十六頁至第四十二頁、第一０五頁至第一一
    七頁）可稽。又被害人盧英男因本件車禍受有頭胸內出血合
    併氣胸，經送醫急救後仍於於九十七年七月十日下午六時十
    二分不治死亡，有佳里醫療社團法人佳里醫院法醫參考病歷
    摘要一紙在卷（詳前揭相驗卷第十九頁）可憑，並據臺灣臺
    南地方法院檢察署檢察官督同法醫師相驗屬實，此有勘驗筆
    錄一份、臺灣臺南地方法院檢察署相驗屍體證明書一紙、檢
    驗報告書一份及相驗照片幀附卷（詳前揭相驗卷第五十三頁
    、第五十九頁至第六十四頁、第九十二頁至第一０四頁）可
    憑。又被害人盧英男係因本件車禍死亡，已如前述，則被害
    人盧英男之死亡與被告之過失行為間，顯有相當因果關係。
    綜此，本件被告業務過失致人於死之犯行，事證明確，應予
    依法論科。
二、核被告吳秉宏所為，係犯刑法第二百七十六條第二項之業務
    過失致死罪。被告於肇事後，在未有偵查犯罪職務之機關或
    公務員發覺其為犯罪人前，即向至現場處理本件道路交通事
    故，尚不知肇事者為何人之臺南縣警察局佳里分局交通事故
    處理小組警員供承其肇事犯罪，自首並接受裁判等情，有臺
    南縣警察局佳里分局道路交通事故肇事人自首情形紀錄表一
    紙在卷（詳前揭相驗卷第四十三頁）足稽。爰審酌被告疏未
    注意道路交通安全規則，駕車超速肇事致被害人盧英男死亡
    之過失情節，並審酌其品性、生活狀況、智識程度（大學畢
    業），被告業與被害人盧英男之家屬達成和解賠償損害，此
    業據告訴代理人丙○○供陳在卷（詳本院卷第五十五頁反面
    、第五十六頁正面），並有本院九十八年度南簡調字第二七
    四號調解筆錄一份存卷（詳本院卷第四十頁）可按，暨被告
    犯罪後坦承犯行態度尚佳等一切情狀，量處如主文所示之刑
    ，以資懲儆。末查，被告未曾因故意犯罪受有期徒刑以上刑
    之宣告，有臺灣臺南地方法院檢察署刑案資料查註紀錄表及
    臺灣高等法院被告全國前案紀錄表各一份附卷可稽，其因一
    時疏失致罹刑章，且已與被害人盧英男之家屬達成和解賠償
    損害，已如前述，經此科刑之教訓，已足資警惕，信無再犯
    之虞，本院因認其所受宣告之刑，以暫不執行為適當，併予
    宣告緩刑三年，以啟自新。
據上論斷，應依刑事訴訟法第二百九十九條第一項前段、第二百
七十三條之一第一項，刑法第二百七十六條第二項、第六十二條
前段、第七十四條第一項第一款，刑法施行法第一條之一，判決
如主文。
本案經檢察官甲○到庭執行職務。
中    華    民    國    98    年     4    月    14    日
                        交通法庭  法  官  陳金虎
以上正本證明與原本無異。
如不服本判決應於收受本判決後10日內向本院提出上訴書狀，並
應敘述具體理由。如未敘述上訴理由者，應於上訴期間屆滿後20
日內向本院補提理由書狀（均須按他造當事人之人數附繕本）「
切勿逕送上級法院」。
                                  書記官  蔡明峰
中    華    民    國    98    年    4     月    14    日
附錄本案論罪科刑法條全文：
中華民國刑法第二百七十六條：
因過失致人於死者，處二年以下有期徒刑、拘役或二千元以下罰
金。
從事業務之人，因業務上之過失犯前項之罪者，處五年以下有期
徒刑或拘役，得併科三千元以下罰金。


司法院資訊處製作；財團法人民間司法改革基金會備份。
